

# weijiang Yang

## Profil

Je me suis oriéntée dans le développement du web il y a deux ans . J'aime les challenges et les défis au quotidien, le travail d'equipe et l'optimisation. Ma soif d'apprendre, ma passion pour l'informatique, ma grande motivation pour chercher la résolution de problèmes, mes différentes experiences professionnelles m'ont permet d'aquérir beaucoup de compétences et de m'acommplir. J'ai hâte d'avoir l'opportunité de donner ma valeur à votre entreprise et de progresser en continuation.

Mon CV en ligne: https://weijiangyang.github.io/cv/

# Expérience professionnelle

#### **DEVELOPPEUSE WEB**

de 2022 à 2023

Freelance, Paris

Création des applications multimedia avec PHP8 et Symfony 6

### **DEVELOPPEUSE WEB**

de 2022 à 2022

Eboutiquefacile, Paris

- développement des modules dans Prestashop
- développement des templates emails personnalisées dans les sites Prestashop

#### **ENSEIGNANT ANGLAIS ET CHINOIS**

de 2018 à 2021

Freelance, Paris

donner les cours anglais et chinois à domicile pour les enfants chinois nés en France

#### INGENIEURE EMBALLAGE DE PRODUIT **ELECTRONIC**

de 1999 à 2013

TYCO éléctronic co. Qingdao Chine, Qingdao Chine

- Élaborer des spécifications d'emballage
- faire la conception de l'emballage pour les produits éléctronics
- Gérer les fournisseurs
- Traiter les réclamations clients étranger en utilisant l'anglais concernant les problèmes de transport du produit.

### **INGENIEUR MECANIQUE TEXTILE**

de 1991 à 1999

Usine de machines textiles de Qingdao, Qingdao

## **Formation**

#### **DEVELOPPEUR WEB**

de janv. 2021 à oct. 2021

openclassrooms, paris

HTML, CSS, SCSS, JAVASCRIPT, Node.js, MongoDB, Angular, Express, Git&Github

## Compétences

développeuse back-end

développeuse front-end

Etablir un cahier des charges

langages de programmation imformatique

produits multimédia

Autonome

Rigueur

Curiosité

## Langues

**Anglais** 

Chinois

### Centres d'intérêt

Cinéma

Jogging

# DEVELOPPEUR D'APPLICATIONS MULTIMEDIA

de janv. 2022 à juin 2022

Doranco, Paris

Bootstrap,PHP, Jquery, SQL, le framework Symfony , MYSQL, WORDPRESS,PHOTOSHOP